【裁判字號】    98,訴,1701
【裁判日期】    981230
【裁判案由】    違反毒品危害防制條例等
【裁判全文】
臺灣臺南地方法院刑事判決              98年度訴字第1701號
公  訴  人  臺灣臺南地方法院檢察署檢察官
被      告  丙○○
            甲○○
上列被告因違反毒品危害防制條例等案件，經檢察官提起公訴（
98年度偵字第11953、15220號、98年度毒偵字第2396、2399號）
，被告於本院準備程序進行中，先就被訴事實為有罪之陳述，經
本院合議庭裁定由受命法官獨任進行簡式審判程序，判決如下：
    主  文
丙○○共同犯竊盜罪，處有期徒刑貳月；又共同犯攜帶兇器竊盜
罪，處有期徒刑柒月；又共同犯竊盜罪，處有期徒刑貳月；又犯
竊盜罪，處有期徒刑貳月。應執行有期徒刑壹年。
甲○○犯施用第一級毒品罪，累犯，處有期徒刑柒月，扣案第一
級毒品海洛因壹包（檢驗前淨重零點零捌伍公克、檢驗後淨重零
點零柒伍公克）沒收銷燬之、注射針筒壹支沒收之；又犯施用第
一級毒品罪，累犯，處有期徒刑柒月；又犯施用第一級毒品罪，
累犯，處有期徒刑柒月；又共同犯竊盜罪，累犯，處有期徒刑參
月；又共同犯攜帶兇器竊盜罪，累犯，處有期徒刑捌月；又共同
犯竊盜罪，累犯，處有期徒刑參月。應執行有期徒刑貳年玖月，
扣案第一級毒品海洛因壹包（檢驗前淨重零點零捌伍公克、檢驗
後淨重零點零柒伍公克）沒收銷燬之、注射針筒壹支沒收之。
    事  實
一、甲○○前因施用毒品案件，經送觀察、勒戒後認無繼續施用
    毒品傾向，由臺灣臺南地方法院檢察署檢察官於民國89年11
    月24日以89年度毒偵字第2947號不起訴處分確定。又因施用
    毒品案件，經臺灣臺南地方法院判處有期徒刑10月，並以90
    年度毒聲字第1163號裁定，令入戒治處所施以強制戒治，於
    91年8月13日強制戒治執行完畢。於93年間，因違反毒品危
    害防制條例案件，經國防部南部軍事法院以93年度和審字第
    309號判處有期徒刑1年確定，於94年10月4日縮短刑期執行
    完畢。再(1)因竊盜案件，經本院以96年度易字第532號判處
    有期徒刑4月確定，(2)因施用毒品案件，經本院以96年度訴
    字第969號判處有期徒刑1年2月確定，(3)因竊盜案件，經本
    院以96年度簡字第4072號判處有期徒刑5月，減為有期徒刑2
    月15日，前揭(1)(2)(3)罪經依法減刑並接續執行，甫於98年4
    月15日縮短刑期假釋出監，於98年6月14日假釋期滿未經撤
    銷視為執行完畢。詎甲○○猶未戒除毒癮，分別於附表一所
    示時地，以海洛因摻水稀釋再以針筒注射之方式，施用第一
    級毒品海洛因，嗣分別經警查獲（查獲過程及扣案物品如附
    表一所示）。
二、丙○○前因竊盜案件，經本院以95年度簡字第3902號判處有
    期徒刑6月，緩刑2年確定，猶不知悔改，復與甲○○共同意
    圖為自己不法之所有，駕駛車牌號碼6465－NQ 號自小貨車
    搭載甲○○，於附表二編號1至3所列之時間、地點竊取如附
    表二編號1至3所示之物，得手後載往臺南市安南區變賣予不
    知名之資源回收商，所得款項由甲○○、丙○○2人朋分花
    用殆盡。丙○○另獨自1人於附表二編號4所列之時間、地點
    ，竊取如附表二編號4所示之物。
三、案經臺南市警察局第三分局、臺南縣警察局新化分局報告臺
    灣臺南地方法院檢察署檢察官偵查起訴。
    理  由
壹、程序方面：
    按本件被告所犯係死刑、無期徒刑、最輕本刑為3 年以上有
    期徒刑以外之罪，其於準備程序就前揭被訴事實為有罪之陳
    述，經受命法官告知簡式審判程序之旨，並聽取其與公訴人
    之意見後，本院認無不得或不宜改依簡式審判程序進行之處
    ，爰依刑事訴訟法第273 條之1 第1 項、第284 條之1 ，裁
    定本件由受命法官獨任進行簡式審判程序，合先敘明。
貳、實體方面：
一、訊據被告丙○○、甲○○對於上揭犯罪事實坦承不諱，本院
    復審酌：
  (一)經警將被告甲○○於附表一時地遭查獲時所採集之尿液送驗
    結果，均係呈嗎啡陽性反應，此有如附表一備註欄所示之長
    榮大學確認報告附卷可稽。準此而論，被告甲○○之尿液經
    檢驗結果，既係呈嗎啡陽性反應，顯見被告甲○○應有在前
    揭犯罪時間施用第一級毒品海洛因之行為甚明。
  (二)被告丙○○、甲○○共同為附表二編號1至3所示竊盜犯行，
    此有被害人李榮宗警詢筆錄（南縣化警偵字第0981000660號
    卷第32至34頁）、被害人許木火警詢筆錄（前揭警卷第30、
    31頁）、被害人田慧君警詢筆錄（前揭警卷第25至29頁）、
    附表二編號3所示時地行竊時之監視器翻拍照片（前揭警卷
    第47至50頁）、附表二編號3所示行竊地點之現場勘察照片8
    張（前揭警卷第43至46頁）附卷可稽；被告丙○○為附表二
    編號4所示竊盜犯行，有被害人林麗玲之警詢筆錄（前揭警
    卷第35至37頁）、林麗玲所立具之認領保管單（前揭警卷第
    38頁）附卷可稽。此部分事證明確，被告丙○○如附表二所
    示犯行、被告甲○○如附表二編號1至3所示犯行，堪予認定
    。
二、查海洛因屬毒品危害防制條例第2條第2項第1款所規定之第
    一級毒品，核被告甲○○就附表一編號1至3所為，均係犯毒
    品危害防制條例第10條第1項施用第一級毒品罪。被告甲○
    ○持有第一級毒品，復進而施用，其持有毒品之低度行為，
    應為施用第一級毒品之高度行為所吸收，不另論罪。又查被
    告丙○○、甲○○於附表二編號2犯行中所持鐵鉗（未扣案
    ）1支，既能將門鎖撬斷，顯見該工具質地堅硬，若持以行
    兇，客觀上均足以對人生命、身體、安全構成危險性，係屬
    兇器無訛。核被告甲○○就附表二編號1至3所為，及被告丙
    ○○就附表二編號1至4所為，各係犯如附表二所犯法條欄所
    示之罪。被告甲○○與丙○○間，就附表二編號1至3犯行，
    有犯意聯絡及行為分擔，均應論以共同正犯。被告甲○○所
    犯3次施用第一級毒品罪、2次普通竊盜罪、1次加重竊盜罪
    間，及被告丙○○所犯3次普通竊盜罪、1次加重竊盜罪間，
    犯意各別、行為互殊，應予分論併罰。又被告甲○○有事實
    欄所列前揭犯罪前科紀錄，其受有期徒刑之執行完畢，五年
    以內故意再犯本件附表一、附表二編號1至3所示之罪，均為
    累犯，均應依刑法第47條第1項規定加重其刑。
三、本院審酌被告甲○○施用毒品，足以戕害其身心，滋生其他
    犯罪，惡化治安，嚴重損及公益，且被告甲○○前曾犯施用
    毒品，業經判刑確定執行完畢，竟於短期內再為本件施用毒
    品犯行，顯見其不思悔改，自制力亦顯不佳，又被告甲○○
    、丙○○正值壯年，不思以己力賺取所需，任意竊取他人財
    物，造成他人財產損害，實為不該；惟另考量被告二人於犯
    後均能坦承犯行，態度並非不良，而被告甲○○施用毒品行
    為於本質上係屬自我戕害行為，反社會性之程度應屬較低等
    一切情狀，酌情分別量處如主文所示之刑，並定其應執行之
    刑，以資懲儆。又於附表一編號1所示查獲時地扣案之白色
    粉末1包（檢驗前淨重0.085公克，檢驗後0.075公克），經
    送鑑定結果，確為第一級毒品海洛因，此有高雄市立凱旋醫
    院98年9月23日高市凱醫驗字第11236號濫用藥物成品檢驗鑑
    定書附卷可稽，爰依毒品危害防制條例第18條第1項前段規
    定，併予宣告沒收銷燬之。至鑑驗耗用之第一級毒品海洛因
    既已滅失，自毋庸宣告沒收銷燬。於附表一編號1所示查獲
    時地扣案之注射針筒1支，為被告甲○○所有，供施用第一
    級毒品海洛因所用之物，業據被告甲○○供明在卷，惟無證
    據證明係專供施用毒品使用，故非屬毒品危害防制條例第18
    條第1項前段規定之專供施用毒品之器具，另依刑法第38條
    第1項第2款規定，併予宣告沒收。至被告二人於附表二編號
    2所示時地持以行竊之鐵鉗1支，因未扣案，且自案發迄今業
    已4 個月之久，為避免將來執行上困難，故本院不予宣告沒
    收。
據上論斷，應依刑事訴訟法第273條之1第1項、第299條第1項前
段，毒品危害防制條例第10條第1項、第18條第1項前段，刑法第
28條、第320條第1項、第321條第1項第3款、第11條、第47條第1
項、第51條第5款、第38條第1項第2款，判決如主文。
本案經檢察官乙○○到庭執行職務。
中    華    民    國    98    年    12    月    30    日
                  刑事第六庭    法  官  蔡直青
以上正本證明與原本無異。
如不服本判決應於收受本判決後10日內向本院提出上訴書狀，並
應敘述具體理由。其未敘述上訴理由者，應於上訴期間屆滿後20
日內向本院補提理由書狀（均須按他造當事人之人數附繕本）「
切勿逕送上級法院」。
                                書記官  曾郁芳
中    華    民    國    98    年    12    月    30    日
附錄本案論罪科刑法條全文
刑法第320條
（普通竊盜罪、竊佔罪）
意圖為自己或第三人不法之所有，而竊取他人之動產者，為竊盜
罪，處5年以下有期徒刑、拘役或5百元以下罰金。
意圖為自己或第三人不法之利益，而竊佔他人之不動產者，依前
項之規定處斷。
前二項之未遂犯罰之。
刑法第321條
（加重竊盜罪）
犯竊盜罪而有左列情形之一者，處 6 月以上、 5 年以下有期徒
刑：
一、於夜間侵入住宅或有人居住之建築物、船艦或隱匿其內而犯
    之者。
二、毀越門扇、牆垣或其他安全設備而犯之者。
三、攜帶兇器而犯之者。
四、結夥三人以上而犯之者。
五、乘火災、水災或其他災害之際而犯之者。
六、在車站或埠頭而犯之者。
前項之未遂犯罰之。
毒品危害防制條例第10條
施用第一級毒品者，處 6 月以上 5 年以下有期徒刑。
施用第二級毒品者，處 3 年以下有期徒刑。
附表一
┌──┬────┬─────┬───────┬──────┬────────┐
│編號│犯罪時間│犯罪地點  │查獲經過      │扣案物品    │備註            │
├──┼────┼─────┼───────┼──────┼────────┤
│1   │98年8月 │不詳地點  │98年8月15日上 │第一級毒品海│尿液檢體送驗結果│
│    │15日下午│          │午9時10分許， │洛因1包（毛 │，呈現嗎啡陽性反│
│    │1時10分 │          │在臺南縣永康市│重0.6公克， │應，有長榮大學確│
│    │許回溯26│          │新中路與新民街│檢驗前淨重  │認報告（98年度偵│
│    │小時內之│          │口因形跡可疑，│0.085公克、 │字第11953號卷第 │
│    │某時    │          │為警盤查，並徵│檢驗後淨重  │14頁）。扣案白色│
│    │        │          │得被告同意採尿│0.075公克） │粉末送驗結果，確│
│    │        │          │送驗而查獲    │及注射針筒一│為第一級毒品海洛│
│    │        │          │              │支          │因，有高雄市立凱│
│    │        │          │              │            │旋醫院濫用藥物成│
│    │        │          │              │            │品檢驗鑑定書（前│
│    │        │          │              │            │揭偵卷第5頁）   │
├──┼────┼─────┼───────┼──────┼────────┤
│2   │98年9月 │不詳地點  │98年9月23日下 │無          │尿液檢體送驗結果│
│    │23日晚上│          │午5時許，騎乘 │            │，呈現嗎啡陽性反│
│    │回溯26小│          │WHS—029號輕型│            │應，有長榮大學確│
│    │時內之某│          │機車行經臺南市│            │認報告（臺南縣警│
│    │時      │          │安南區○○路一│            │察局新化分局南縣│
│    │        │          │段926號前，因 │            │化警偵字第098100│
│    │        │          │形跡可疑為警盤│            │0659號卷第10頁）│
│    │        │          │查，並徵得被告│            │                │
│    │        │          │同意採尿送驗而│            │                │
│    │        │          │查獲          │            │                │
│    │        │          │              │            │                │
├──┼────┼─────┼───────┼──────┼────────┤
│3   │98年9月 │不詳地點  │98年9月26日上 │無          │尿液檢體送驗結果│
│    │26日上午│          │午11時25分許，│            │，呈現嗎啡陽性反│
│    │11時25分│          │被告因另涉毒品│            │應，有長榮大學確│
│    │許回溯26│          │案至臺南市警察│            │認報告（臺南市警│
│    │小時內之│          │局第三分局接受│            │察局第三分局南市│
│    │某時    │          │員警詢問，經徵│            │警三刑偵字第0984│
│    │        │          │得被告同意採尿│            │0000000號卷第6頁│
│    │        │          │送驗而查獲    │            │）              │
└──┴────┴─────┴───────┴──────┴────────┘
附表二：
┌──┬─────┬─────┬───┬───┬────┬────┬────┐
│編號│ 時   間  │ 地   點  │行為人│被害人│竊得之物│竊取方式│所犯法條│
├──┼─────┼─────┼───┼───┼────┼────┼────┤
│1   │98年9月初 │臺南縣歸仁│甲○○│李榮宗│不鏽鋼環│徒手搬運│刑法第  │
│    │某日8時許 │鄉○○○街│丙○○│      │保分類回│        │320條第1│
│    │          │96巷口之空│      │      │收桶3個 │        │項之竊盜│
│    │          │地上      │      │      │        │        │罪      │
├──┼─────┼─────┼───┼───┼────┼────┼────┤
│2   │98年9月12 │臺南縣新市│甲○○│許木火│不鏽鋼鐵│由甲○○│刑法第  │
│    │日中午12時│鄉省道「善│丙○○│      │門2片   │持客觀上│321條第1│
│    │許        │新212左1電│      │      │        │對於人之│項第3款 │
│    │          │桿」旁之「│      │      │        │生命、身│之加重竊│
│    │          │樹王公廟」│      │      │        │體、安全│盜罪    │
│    │          │          │      │      │        │具危險性│        │
│    │          │          │      │      │        │足供兇器│        │
│    │          │          │      │      │        │使用之鐵│        │
│    │          │          │      │      │        │鉗將門鎖│        │
│    │          │          │      │      │        │撬斷，再│        │
│    │          │          │      │      │        │共同搬運│        │
│    │          │          │      │      │        │至該自小│        │
│    │          │          │      │      │        │客貨車上│        │
├──┼─────┼─────┼───┼───┼────┼────┼────┤
│3   │98年9月16 │臺南縣山上│甲○○│田慧君│不鏽鋼水│徒手搬運│刑法第  │
│    │日中午12時│鄉明和村明│丙○○│（提出│槽1台   │        │320條第1│
│    │30分許    │和226號前 │      │告訴）│        │        │項之竊盜│
│    │          │          │      │      │        │        │罪      │
├──┼─────┼─────┼───┼───┼────┼────┼────┤
│4   │98年9月22 │臺南縣仁德│丙○○│林麗玲│不鏽鋼製│徒手搬運│刑法第  │
│    │日下午4時 │鄉○○路  │      │      │鐵管2支 │        │320條第1│
│    │許        │870巷口之 │      │      │        │        │項之竊盜│
│    │          │「仁美夜市│      │      │        │        │罪      │
│    │          │」內      │      │      │        │        │        │
└──┴─────┴─────┴───┴───┴────┴────┴────┘

司法院資訊處製作；財團法人民間司法改革基金會備份。
